---
title: "Lab 02 - Plastic waste"
author: "Malie Vigneux"
date: "22 septembre 2025"
output: github_document
---

## Chargement des packages et des données

```{r load-packages, message=FALSE}
library(tidyverse) 
```

```{r load-data, message=FALSE}
plastic_waste <- read_csv("data/plastic-waste.csv")
```

Commençons par filtrer les données pour retirer le point représenté par Trinité et Tobago (TTO) qui est un outlier.

```{r filter-data, message=FALSE}
plastic_waste <- plastic_waste %>%
  filter(plastic_waste_per_cap < 3.5)
```


## Exercices

### Exercise 1

```{r plastic-waste-continent}
ggplot(plastic_waste, aes(x=plastic_waste_per_cap)) +
  geom_histogram(binwidth = 0.2) +
  facet_wrap(~continent)
```
La plupart de ces continents ont des habitants qui consomment en moyenne 0.25 kg de déchets par jour. L'Afrique et l'Asie ont une bonne quantité d'habitants qui consomment moins de 0,25 kg/jour de déchets. L'Europe et l'Amérique du Nord ont aussi un certain pourcentage de la population qui consomment moins de 0,25 kg/jour de déchets, mais le nombre de ces habitants est moindre que l'Afrique et l'Asie. On retrouve aussi une quantité d'habitants qui consomment plus que 0,25 kg/jour de déchets, tout comme l'Asie, l'Océanie et l'Amérique du Sud. 


### Exercise 2

```{r plastic-waste-density}
ggplot(plastic_waste, aes(x = plastic_waste_per_cap, color = continent, fill = continent)) +
  geom_density(alpha = 0.5)
```

Les réglages dans aes() sont des modifications par rapports aux variables des données. Dans notre cas, "alpha" ne modifie pas la transparence par rapport à une variable, mais de tout le graphique. Nous modifions seulement une constante, donc c'est dans geom_density() que ça se passe.


### Exercise 3

Boxplot:

```{r plastic-waste-boxplot}
ggplot(plastic_waste, aes(x = continent, y = plastic_waste_per_cap)) +
  geom_boxplot()
```

Violin plot:

```{r plastic-waste-violin}
ggplot(plastic_waste, aes(x = continent, y = plastic_waste_per_cap)) +
  geom_violin()
```

Les "violin plots" permettent de voir une meilleure visualisation de la distribution de déchets par continent que les boxplots. Ils permettent de visualiser les muliples "pics" (courbes) des données plus facilement.


### Exercise 4

```{r plastic-waste-mismanaged}
ggplot(plastic_waste, aes(x = plastic_waste_per_cap, 
                          y = mismanaged_plastic_waste_per_cap,
                          color = continent)) +
  geom_point()
```

Les pays tels que l'Europe, l'Amérique du Nord et l'Amérique du sud smeble avoir une tendance à avoir une quatité de déchets gérés plus élevée.  

### Exercise 5


```{r plastic-waste-population-total}
ggplot(plastic_waste, aes(x = total_pop, 
                          y = plastic_waste_per_cap,
                          color = continent)) +
  geom_point()
```

```{r plastic-waste-population-coastal}
ggplot(plastic_waste, aes(x = coastal_pop, 
                          y = plastic_waste_per_cap,
                          color = continent)) +
  geom_point()
```

Il ne semble pas y avoir un graphique avec une plus grande relation entre ses deux variables que l'autre. La plupart des continents, que ce soit pour toute leur population ou celle vivant sur une côtière, se retrouvent du côté gauche du graphique avec un distribution variée. Pour le très peu de relation qu'il pourrait y avoir, nous pourrions dire que les continents possédant une plus grande population avec des habitants sur des côtières, principalement l'Asie, semblent produire une moins grande quantité de déchets que les autres continents. 


## Conclusion

Recréez la visualisation:

```{r recreate-viz}
plastic_waste_coastal <- plastic_waste %>% 
  mutate(coastal_pop_prop = coastal_pop / total_pop) %>%
  filter(plastic_waste_per_cap < 3)


ggplot(plastic_waste_coastal, aes(x = coastal_pop_prop, 
                          y = plastic_waste_per_cap,
                          color = continent)) +
  geom_point() +
  labs(title="Quantité de déchets plastiques vs Proportion de la population côtière",
             subtitle="Selon le continent",
             x="Proportion de la population côtière (Coastal / total population)",
             y="Nombre de déchets plastiques par habitants",
             color = "Continent") +
  
  geom_smooth(aes(group = 1),
              color = "black")
```

Interprétation...

