---
title: "Lab 02 - Plastic waste"
author: "Malie Vigneux"
date: "22 septembre 2025"
output: github_document
---

## Chargement des packages et des données

```{r load-packages, message=FALSE}
library(tidyverse) 
```

```{r load-data, message=FALSE}
plastic_waste <- read_csv("data/plastic-waste.csv")
```

Commençons par filtrer les données pour retirer le point représenté par Trinité et Tobago (TTO) qui est un outlier.

```{r filter-data, message=FALSE}
plastic_waste <- plastic_waste %>%
  filter(plastic_waste_per_cap < 3.5)
```


## Exercices

### Exercise 1

```{r plastic-waste-continent}
ggplot(plastic_waste, aes(x=plastic_waste_per_cap)) +
  geom_histogram(binwidth = 0.2) +
  facet_wrap(~continent)
```

La plupart de ces continents ont des quatités importantes de déchets aux alentours de 0.2 kg/jour par habitant. L'Afrique et l'Asie ont aussi de grandes quatités de déchets inférieures à 0,2 kg/jour par habitant. La population de l'Europe et de l'Amérique du Nord consomment aussi une quantité de déchets inférieure à 0,2 kg/jour, mais cette quantité est moindre que celle  de l'Afrique et de l'Asie. On retrouve également une quantité non négligeable supérieure à 0,2 kg/jour de déchets par habitant dans les continents Asie, Europe et Amérique du Nord. 


### Exercise 2

```{r plastic-waste-density}
ggplot(plastic_waste, aes(x = plastic_waste_per_cap, color = continent, fill = continent)) +
  geom_density(alpha = 0.5)
```

Les réglages dans aes() sont des modifications par rapports aux variables des données. Dans notre cas, "alpha" ne modifie pas la transparence par rapport à une variable précise, mais de tout le graphique. Nous modifions seulement une constante (un nombre), donc c'est dans geom_density() que ça se passe.


### Exercise 3

Boxplot:

```{r plastic-waste-boxplot}
ggplot(plastic_waste, aes(x = continent, y = plastic_waste_per_cap)) +
  geom_boxplot()
```

Violin plot:

```{r plastic-waste-violin}
ggplot(plastic_waste, aes(x = continent, y = plastic_waste_per_cap)) +
  geom_violin()
```

Les violin plots permettent de voir une meilleure visualisation de la distribution de déchets par continent que les boxplots. Ils permettent de visualiser les multiples "pics" (courbes) des quantités de déchets plus facilement que les boxplots.


### Exercise 4

```{r plastic-waste-mismanaged}
ggplot(plastic_waste, aes(x = plastic_waste_per_cap, 
                          y = mismanaged_plastic_waste_per_cap,
                          color = continent)) +
  geom_point()
```

Les continents tels que l'Europe, l'Amérique du Nord et l'Amérique du sud semblent avoir une quatité de déchets bien gérés plus élevée que celle de déchets mal gérés. À l'inverse, l'Afrique et l'Océanie ont des quantités de déchets mal gérés supérieures à celles de déchets bien gérés. l'Asie, de son côté, présente une variété de pays dont certains ont une plus grande quantité de déchets plastiques mal gérés, et d'autres, une plus grande quantité de déchets plastiques bien gérés.

### Exercise 5


```{r plastic-waste-population-total}
ggplot(plastic_waste, aes(x = total_pop, 
                          y = plastic_waste_per_cap,
                          color = continent)) +
  geom_point()
```

```{r plastic-waste-population-coastal}
ggplot(plastic_waste, aes(x = coastal_pop, 
                          y = plastic_waste_per_cap,
                          color = continent)) +
  geom_point()
```

Il ne semble pas y avoir un graphique avec une plus grande relation entre ses deux variables que l'autre. La plupart des continents, que ce soit pour toute leur population ou celle vivant sur une côtière, se retrouvent du côté gauche du graphique avec un distribution variée pour la quantité de déchets plastiques.


## Conclusion

Recréez la visualisation:

```{r recreate-viz}
plastic_waste_coastal <- plastic_waste %>% 
  mutate(coastal_pop_prop = coastal_pop / total_pop) %>%
  filter(plastic_waste_per_cap < 3)


ggplot(plastic_waste_coastal, aes(x = coastal_pop_prop, 
                          y = plastic_waste_per_cap,
                          color = continent)) +
  geom_point() +
  labs(title="Quantité de déchets plastiques vs Proportion de la population côtière",
             subtitle="Selon le continent",
             x="Proportion de la population côtière (Coastal / total population)",
             y="Nombre de déchets plastiques par habitants",
             color = "Continent") +
  
  geom_smooth(aes(group = 1),
              color = "black")
```

Globalement, il est possible d'observer une dispersion variée des points par continent. En d'autres mots, certains pays, pour chaque continent, produisent peu de déchets plastiques et d'autres, en produisent beaucoup. 

Cela dit, il y a tout de même la présence d'un amas de points concentrés entre 0 et 0,25 kg/jour de déchets sur l'ensemble des proportions de la population côtière. Il y donc une tendance plus ou moins stable entre 0,1 et 0,2 kg/jour de déchets. Cela signifie qu'une bonne partie des habitants vivant sur les côtières consomment entre 0 et 0,25 kg/jour de déchets plastiques, peu importe leur pourcentage par rapport à la population totale. 

Toutefois, il est possible de remarquer des continents, principalement l'Europe, l'Amérique du Nord et l'Asie, pour lesquels la consommation de déchets plastiques par habitants pour certains pays est supérieure à 0,25 kg/jour, peu importe la proportion de la population côtière.

